【裁判字號】    89,易,693
【裁判日期】    900307
【裁判案由】    妨害兵役
【裁判全文】
臺灣臺南地方法院刑事判決                          八十九年度易字第六九三號
    公  訴  人  臺灣台南地方法院檢察署檢察官
    被      告  甲○○
右列被告因妨害兵役案件，經檢察官提起公訴（八十九年度偵字第一二五七號），本
院判決如左：
    主  文
甲○○意圖避免教育召集，無故逾應召期限二日，處有期徒刑參月，如易科罰金，以
參佰元折算壹日。
    事  實
一、甲○○明知其為後備軍人，為教育召集之應召人，於民國（下同）八十五年九月
    二日其母乙○○○代甲○○簽收三軍部隊「精誠二六之二四號」教育召集令，並
    於同年九月四日乙○○○將前開教育召集令轉交給甲○○，同年月四日甲○○收
    到前開教育召集令後，竟意圖避免該教育召集，而未於指定期日即同年月十六日
    ，至指定報到地點即高雄縣旗山鎮○○○路二三二號嶺口營區報到，無故逾應召
    期限二日而未參加教育召集。
二、案經台南師管區司令部報請台灣台南地方法院檢察署檢察官偵查起訴。
    理  由
一、訊據被告甲○○固坦承其未於上開時、地參加教育召集，惟否認有意圖避免教育
    召集之故意，辯稱：「我有到嶺口營區軍隊報到，我在門口有在報到登記處登記
    ，之後向一位中校營長請假，我當時拿一張開庭傳票給他看，說隔天要開庭，但
    營長不同意請假。且我當天有一件毒品案件在分局調查中，我擔心分局與教育召
    集有關，找我去當兵把我抓走，所以請假不准我還是離開。」云云。經查：被告
    係於八十九年九月四日即知悉上開教育召集令之事實，業經被告於本院審理時自
    承在卷，並有教育召集令受領回執一紙附卷可稽，足證被告確已知悉其應於八十
    五年九月十六日參加教育召集無訛。又台南縣團管區司令部寄發之教育召集令，
    背後均印有「應召員須知」，其中載明應召員因故不能如期入營或不能應召，接
    到召集令後，可依規定檢附證明文件辯理延期入營或免除該次召集，故被告自可
    依據「應召員須知」所載明之規定辦理，被告捨此正途不為，未於八十五年九月
    十六日依規定報到，實難謂無避免育召集之意圖。是被告上述所辯顯係卸責之詞
    ，不足採信，本件事證明確，被告犯行足以認定。
二、核被告甲○○所為，係犯妨害兵役治罪條例第七條第一項第四款之罪。爰審酌被
    告之行為妨害國家對後備軍人管理動員之作業，惟係因忙於開庭致未能於指定時
    間至指定地點報到，行為的動機並非出於危害社會或獲取不法利益之目的，且犯
    後態度尚稱良好等一切情狀，量處如主文所示之刑，並諭知易科罰金之折算標準
    ，以示懲儆。
據上論斷，應依刑事訴訟法第二百九十九條第一項前段，妨害兵役治罪條例第七條第
一項第四款、刑法第十一條前段、第四十一條第一項前段，罰金罰鍰提高標準條例第
一條前段、第二條，判決如主文。
本案經檢察官林逸梅到庭執行職務。
中      華      民      國      九十      年      三    月      七      日
                                      臺灣臺南地方法院刑事第二庭
                                          法  官  黃  光  進
右正本證明與原本無異
如不服本判決應於送達後十日內向本院提出上訴狀。（應附繕本）
                                          書記官  陳  怡  吟
中      華      民      國      九十      年      三    月      七      日
附錄本案論罪科刑法條
妨害兵役治罪條例第七條第一項規定：
意圖避免教育召集或勤務召集，而有左列行為之一者，處三年以下有期徒刑：
一  捏造免役、除役、轉役或免除召集原因者。
二  故意毀傷身體者。
三  無故拒絕接受召集令者。
四  無故逾應召期限二日者。
五  使人頂替本人應召者。


司法院資訊處製作；財團法人民間司法改革基金會備份。
